臺灣臺南地方法院臺南簡易庭民事判決
                                  109 年度南簡字第1406號
原      告  遠東國際商業銀行股份有限公司


法定代理人  侯金英  



訴訟代理人  陳威龍  
被      告  陳伶甄  
上列當事人間請求清償借款事件，經本院於民國109 年11月27日
言詞辯論終結，判決如下：
    主      文
被告應給付原告新臺幣拾柒萬陸仟陸佰陸拾元，及自民國一Ｏ九
年六月十日起至清償日止，按週年利率百分之四點五八計算之利
息，暨自民國一Ｏ九年七月十一日起，逾期在六個月以內者，按
上開利率百分之十，逾期超過六個月者，就超過部分，按上開利
率百分之二十計付之違約金，每次違約連續收取期數以九期為限
。
被告應給付原告新臺幣伍仟玖佰伍拾柒元，及自民國一Ｏ九年六
月十日起至清償日止，按週年利率百分之四點五八計算之利息，
暨自民國一Ｏ九年七月十一日起，逾期在六個月以內者，按上開
利率百分之十，逾期超過六個月者，就超過部分，按上開利率百
分之二十計付之違約金，每次違約連續收取期數以九期為限。
訴訟費用新臺幣壹仟玖佰玖拾元由被告負擔。
本判決得假執行。
    事實及理由
一、原告起訴主張：
（一）被告陳伶甄於民國107 年3 月9 日向原告借款新臺幣（下
      同）250,000 元整，約定借款期限7 年，以每壹個月為一
      期，共分84期攤還本息，利息按年息百分之4.58計算，逾
      期繳款時，並應自遲延日起，逾期在六個月以內（含）者
      ，另按借款利率百分之十；逾期超過六個月者，就超過部
      分，按借款利率百分之二十，按月計收違約金，每次違約
      連續收取期數以九期為限；於民國107 年3 月9 日向原告
      借款8,400 元整，約定借款期限7 年，以每壹個月為一期
      ，共分84期攤還本息，利息按年息百分之4.58計算，逾期
      繳款時，並應自遲延日起，逾期在六個月以內（含）者，
      另按借款利率百分之十；逾期超過六個月者，就超過部分
      ，按借款利率百分之二十，按月計收違約金，每次違約連
      續收取期數以九期為限。依契約倘被告不按月攤還本息，
      原告得不經催告逕行終止本契約，追償全部本息及違約金
      。
（二）被告屆期不為清償，迭經原告催討無效，依契約規定全部
      債務視為到期。被告尚欠原告貸款餘額176,660 元整，及
      前述約定利息與違約金迄未清償，依約被告自應負全數清
      償之責；被告尚欠原告貸款餘額5,957 元整，及前述約定
      利息與違約金迄未清償，依約被告自應負全數清償之責。
      以上所述均有契約書影本可證。
（三）並聲明：求為判決如主文第1項、第2項所示。
二、被告則以：
（一）對欠款金額無意見，但以目前無經濟能力無法還這麼多錢
      等語置辯。
（二）並聲明：原告之訴駁回。
三、經查，原告主張之上揭事實，業據其提出與所述相符之個人
    信用貸款契約書、攤還收息記錄查詢單為證（本院卷第33至
    49頁），經核無訛，被告亦到庭對積欠上開金額及利息一事
    不予爭執。雖其以目前無經濟能力償還一語為辯，然此尚不
    足以作為拒絕清償之正當理由，是本院審酌卷附證據資料後
    ，堪認原告主張之事實為可採。從而，原告本於消費借貸之
    法律關係，請求被告給付如主文第1 項、第2 項所示之金額
    、利息、違約金，為有理由，均應准許。
四、本件係依民事訴訟法第427 條第1 項訴訟適用簡易程序所為
    被告敗訴之判決，依同法第389 條第1 項第3 款之規定，應
    依職權宣告假執行。
五、訴訟費用負擔之依據：民事訴訟法第78條。本件訴訟費用額
    ，依職權確定如主文第3 項所示之金額。
六、據上論結，本件原告之訴為有理由，依民事訴訟法第436 條
    第2 項、第78條、第87條第1 項、第389 條第1 項第3 款，
    判決如主文。
中    華    民    國   109    年     12   月   4      日
                  臺灣臺南地方法院臺南簡易庭
                                  法  官    朱中和
以上正本係照原本作成。
如不服本判決，應於送達後廿日內，向本院提出上訴狀並表明上
訴理由，如於本判決宣示後送達前提起上訴者，應於判決送達後
廿日內補提上訴理由書（須附繕本）。
如委任律師提起上訴者，應一併繳納上訴審裁判費。
中　　華　　民　　國　　109 　年　　12　　月　　7 　　日
                                  書記官    周信義